# 合并报表商誉减值及母公司长投减值的逻辑关系

提问人：colynnchiu 时间：2018-05-09 11:28:39
请问版主，被投资公司持续亏损，个别报表长投减值和商誉减值的考虑次序该如何考虑？如果在合并报表中，商誉如果发生减值，其对应的母公司个别报表中的长期股权投资是否也会发生减值？

回答人：chenyiwei
这个问题之前讨论过，两者有联系也有区别，主要区别体现在：
（ 1 ）会计上的资产（含商誉）减值测试是以资产组或资产组组合作为减值测试的基本单元，不同资产组的增减值不能互抵；并且商誉是分摊到从其协同效应中受益的各资产组或资产组组合，资产组的概念与法人并不一致。而此处为业绩承诺期满补偿目的的减值测试是以被收购子公司整体作为减值测试单元，如果被收购公司包含多个资产组，则其增减值可以互抵。 （ 2 ）商誉减值测试中，是将资产组的可收回金额与包含商誉在内的资产组账面价值（合并报表层面）相比较，随着收购日后的经营，资产组账面价值会有变化（例如因被收购方净利润而增加的净资产等）；而此处为业绩承诺期满补偿目的的减值测试是将被收购方股权的整体评估值（在作出允许的调整后）与原先的交易作价相比，比较的对象金额不会发生变化。 （ 3 ）会计上的资产组减值金额首先冲减对应商誉的账面价值，如减值金额大于商誉账面价值，则超出部分需作为可辨认资产的减值准备予以确认，因此也可能不同于商誉减值。 （ 4 ）会计准则规定对包含商誉的资产组每年都必须进行减值测试，且以前期间计提的商誉减值准备在以后期间不得转回；而此处为业绩承诺期满补偿目的的减值测试是将业绩承诺期满之日的被收购方股权整体评估值与当初的收购交易价格相比较，因此业绩补偿期内新形成的自创商誉可以起到冲抵应补偿金额的效果（变相的商誉减值准备转回）。